Inventaris van het archief van de Technische Universiteit Delft, Raad van Toezicht, 1997-2011
Nationaal Archief, Den Haag
Technische Universiteit Delft: Raad van Toezicht 1997-2010
TU Delft / Raad van Toezicht
oudste stuk - jongste stuk: 1997-2011
35736
86 inventarisnummer(s);
Normale geschreven, getypte en gedrukte documenten, geen bijzondere handschriften.
Nationaal Archief, Den Haag
Technische Universiteit Delft / Raad van Toezicht
Het archief bevat vornamelijk vergaderstukken van de Raad van Toezicht.
Archiefvorming
Geschiedenis van de archiefvormer
De Technische Hogeschool Delft (THD) komt voort uit de 'Koninklijke Akademie ter opleiding van burgerlijke ingenieurs zoo voor 's lands dienst als voor de nijverheid en van kwekelingen voor den handel'. De Akademie werd op 8 januari 1842 opgericht door koning Willem II. Naast ingenieurs en handelsdeskundigen werden er ook ambtenaren opgeleid voor Nederlands-Indië.
De Akademie werd 22 jaar later opgeheven. Met de invoering van de Wet op het Middelbaar Onderwijs, komt in 1863 in Delft een Polytechnische Hogeschool. Deze nam de taken van de Akademie over, behalve de opleiding van ambtenaren voor de Oost-Indische dienst.
De Hogeschool leidde architecten en ingenieurs op voor weg- en waterbouw, scheepsbouw, werktuigbouw en mijnbouw.
De Polytechnische Hogeschool had nog geen academisch niveau, dat kwam pas in 1905. De Delftse opleiding werd toen verheven tot Technische Hogeschool.
De feestelijke opening door koningin Wilhelmina vond plaats op 10 juli 1905 in de Stadsdoelen van Rotterdam.
In de jaren 60 en 70 ontstonden er grote veranderingen in het onderwijs in Nederland. Bestaande bestuursstructuren tussen Hogescholen en Universiteiten zouden veranderen. Wet Universitaire Bestuurshervorming (WUB) en de Wet op het Wetenschappelijk Onderwijs (WWO) hebben hier voor gezorgd.
In 1985 bepaalde een nieuwe Wet op het Wetenschappelijk Onderwijs dat de benaming 'hogeschool' alleen nog gold voor hoger beroepsonderwijs. Zo ontstond op 1 september 1986 de Technische Universiteit Delft.
Raad van Toezicht TU Delft
Het College van Bestuur legt verantwoording af aan de door de minister van Onderwijs, Cultuur en Wetenschappen benoemde Raad van Toezicht (RvT).
De Raad van Toezicht houdt, met het oog op de taken van de universiteit, toezicht op de uitvoering van werkzaamheden en de uitoefening van bevoegdheden door het College van Bestuur. De RvT heeft een aantal specifieke taken (gesteld in de WHW) waaronder:
Het benoemen en vaststellen van de beloning van de leden van het CvB
Het goedkeuren van het BBR, Instellingsplan, begroting, jaarrekening, jaarverslag en de medezeggenschapsregeling
Gemeenschappelijke regelingen tussen universiteiten
Het aanwijzen van een accountant.
Organogram
Geschiedenis van het archiefbeheer
Het te bewerken archiefblok van de Raad van Toezicht van de Technische Universiteit Delft handelt over de periode van 1997-2011.
De eerste archiefbescheiden die terug te vinden zijn dateren uit het jaar 1997. Dit is een omslag betreffende “de vergaderingen van Raad van Toezicht”.
Op 13 mei 2008 werd de faculteit Bouwkunde getroffen door een enorme brand. In de hectiek die daarna ontstond werd vergeten dat zich in de puinhopen van het gebouw ook een archief bevond.
Dit archief zou verloren zijn gegaan als de Erfgoedinspectie niet had ingegrepen. Medewerkers van deze inspectie maakten duidelijk hoe waardevol ze dit archief vonden en zorgden ervoor dat de inhoud werd gered en gerestaureerd.
Om te voorkomen dat zo’n riskante en dure situatie zich in de toekomst opnieuw voordoet is het Project Calamiteitenplan opgestart. Dit project heeft als doel om alle belangrijke archieven die zich in de faculteiten van de TU Delft bevinden veilig te stellen
Voor dit veiligstellen is er momenteel, bij de afdeling DMA (Document Management & Archieven, onderdeel van de TU Library), een speciaal Projectteam Calamiteitenplan aanwezig. Dit Team beschikt over de deskundigheid om te bepalen wat er – volgens de wet – bewaard moet blijven en archieven op de juiste manier te beschrijven. Ook weten ze hoe archiefmateriaal het beste opgeslagen kan worden.
De omvang van het archiefblok is 2,13 strekkende meter
Het archief bevindt zich in redelijke staat.
De verwerving van het archief
Inhoud en structuur van het archief
Inhoud
Het archief is opgebouwd uit dossiers, de dossiers zijn op vergaderdatum geordend.
Selectie en vernietiging
Voor het selecteren van het archief is het Basisselectiedocument (BSD) 60 Wetenschappelijk Onderwijs 1985 - gebruikt. Na het ondertekenen van vernietigingslijst is de vernietiging in gang gezet.
Aanvullingen
Er kunnen aanvullingen op dit archief komen.
Ordening van het archief
De dossiers hebben een vrij duidelijk opgebouwde dossierstructuur. De dossiers zijn op vergaderdatum geordend.
Aanwijzingen voor de gebruiker
Openbaarheidsbeperkingen
Volledig openbaar.
Materiële beperkingen
Het archief kent geen beperkingen voor het raadplegen van stukken als gevolg van slechte materiële staat.
[eventueel overige relevante teksten uit de toegang; indien geen info, dan dit tweede 'phystech'-element weglaten]
Andere toegang
[Wordt alleen gebruikt als er een andere, nadere toegang, bijv. database, beschikbaar is. Als die er niet zijn, dan dit element weglaten.]
Aanvraaginstructie
Openbare archiefstukken kunnen online worden aangevraagd en gereserveerd. U kunt dit ook via de terminals in de studiezaal van het Nationaal Archief doen. Om te kunnen reserveren dient u de volgende stappen te volgen:
Creëer een account of log in.
Selecteer in de archiefinventaris een archiefstuk.
Klik op ‘Reserveer’ en kies een tijdstip van inzage.
Verwant materiaal
Bewaarplaats van originelen
[lopende tekst. Dit element uitsluitend gebruiken als het beschreven archief een kopie-archief is. Dan wordt hier vermeld waar het originele archief zich bevindt. Indien geen info, element weglaten]
Beschikbaarheid van kopieën
Inventarisnummers van dit archief zijn niet in kopievorm beschikbaar
[lopende tekst. Eventueel overige relevante info; indien geen info, dan dit tweede 'altformavail'-element weglaten]
Afgescheiden archiefmateriaal
[lopende tekst. Dit element uitsluitend gebruiken als archiefmateriaal tot het hier beschreven archief behorende elders - dus buiten het NA, of in een afzonderlijk ander archief in het NA - wordt bewaard. Indien geen info aanwezig: element weglaten.]
Verwante archieven
[lopende tekst. Dit element uitsluitend gebruiken voor archieven, die inhoudelijk verwant zijn. Indien geen info aanwezig: element weglaten.]
Publicaties
[Eventuele lopende, toelichtende tekst. Hier uitsluitend een opsomming van literatuur, uitgegeven door de archiefvormer, of geheel of grotendeels gewijd aan de archiefvormer.]
[Naam auteur, ][Eigenlijke titel van het werk][, Plaats van uitgave, jaar van uitgave]
Bijlagen
Lijst van gebruikte afkortingen
THD
Technische Hogeschool Delft
TUD
Technische Universiteit Delft
WUB
Wet Universitaire Bestuurshervorming
WWO
Wet op het Wetenschappelijk Onderwijs
BSD
Basisselectiedocument
RvT
Raad van Toezicht
Organogram
[Eventeel een toelichtende tekst. Plaatje.]
Beschrijving van de series en archiefbestanddelen
- Agenda's en bijlagen van de vergaderingen Raad van Toezicht, 1997-2004; 1-33; 33 omslagen
  (29e vergadering ontbreekt)
  - 1e vergadering, 14-5-1997, 1
  - 2e vergadering, 4-7-1997, 2
  - 3e vergadering, 21-10-1997, 3
  - Extra vergadering, 30-11-1997, 4
  - 4e vergadering, 9-12-1997, 5
  - 5e vergadering, 22-4-1998, 6
  - 6e vergadering, 8-7-1998, 7
  - 7e vergadering, 28-10-1998, 8
  - 8e vergadering, 9-12-1998, 9
  - 9e vergadering, 1-4-1999, 10
  - 10e vergadering, 18-6-1999, 11
  - 11e vergadering, 1-9-1999, 12
  - 12e vergadering, 16-12-1999, 13
  - 13e vergadering, 14-3-2000, 14
  - 14e vergadering, 7-7-2000, 15
  - 15e vergadering, 5-10-2000, 16
  - 16e vergadering, 19-12-2000, 17
  - 17e vergadering, 23-3-2001, 18
  - 18e vergadering, 6-7-2001, 19
  - 19e vergadering, 27-9-2001, 20
  - 20e vergadering, 17-12-2001, 21
  - 21e vergadering, 2-5-2002, 22
  - 22e vergadering, 27-9-2002, 23
  - 23e vergadering, 20-12-2002, 24
  - 24e vergadering, 6-3-2003, 25
  - 25e vergadering, 4-6-2003, 26
  - Extra vergadering, 28-6-2003, 27
  - 26e vergadering, 26-9-2003, 28
  - 27e vergadering, 19-12-2003, 29
  - 28e vergadering, 9-3-2004, 30
  - 30e vergadering, 29-6-2004, 31
  - 31e vergadering, 28-9-2004, 32
  - 32e vergadering, 21-12-2004, 33
- Verslagen van de vergaderingen van Raad van Toezicht, 1997-2010; 34-36; 3 omslagen
  - Verslag van de 1e t/m 16e vergadering, 34
  - Verslag van de 17e t/m 36e vergadering, 35
  - Verslag van de 37e t/m 52e vergadering, 36
- Agenda's en bijlagen van de vergaderingen Audit commissie van de Raad van Toezicht, 2006-2010; 37-46; 10 omslagen
  (15e vergadering ontbreekt)
  - 1e t/m 10e vergadering, 37
  - 11e t/m 14e vergadering, 38
  - 16e vergadering, 18-9-2006, 39
  - 17e vergadering, 30-11-2006, 40
  - 18e vergadering, 28-3-2007, 41
  - 19e vergadering, 5-12-2007, 42
  - 20e vergadering, 2-4-2008, 43
  - 21e vergadering, 12-6-2009, 44
  - 22e vergadering, 2-12-2009, 45
  - 23e vergadering, 21-4-2010, 46
- Verslagen van de 1e t/m 22e vergadering Audit commissie van de Raad van Toezicht, 2000-2009; 47; omslag
- Benoemingen en vergoedingen leden Raad van Toezicht, 2007-2011; 48; omslag
- Agenda's en de stukken van de vergaderingen van Raad van Toezicht, 2005-2011; 49-77; 3 pakken en 26 omslagen
  - 33e vergadering van de Raad van Toezicht, 15 maart 2005, 49
  - Extra vergadering, 26 april 2005 van de Raad van Toezicht, 50
  - 34e vergadering van de Raad van Toezicht, 14 juni 2005, 51
  - 35e vergadering van de Raad van Toezicht, 29 september 2005, 52
  - 36e vergadering van de Raad van Toezicht, 20 december 2005, 53
  - 37e vergadering, 27 april 2006, 54
  - 38e vergadering, 22 juni 2006, 55
  - 39e vergadering, 4 oktober 2006, 56
  - 40e vergadering, 15 december 2006, 57
  - 41e vergadering, 17 april 2007, 58
  - 42e vergadering, 19 juni 2007, 59
  - 43e vergadering, 19 september 2007, 60
  - 44e vergadering, 19 december 2007, 61
  - 45e vergadering, 16 april 2008, 62; pak
  - 46e vergadering, 18 juni 2008, 63; pak
  - 47e vergadering, 17 september 2008, 64
  - 48e vergadering, 17 december 2008, 65
  - 49e vergadering, 22 april 2009, 66
  - 50e vergadering, 24 juni 2009, 67
  - 51e vergadering, 16 september 2009, 68
  - 52e vergadering, 17 december 2009, 69
  - 53e vergadering, 11 mei 2010, 70; pak
  - 54e vergadering, 1 juli 2010, 71
  - 55e vergadering, 22 september 2010, 72
  - 56e vergadering, 15 december 2010, 73
  - 57e vergadering, 20 april 2011, 74
  - 58e vergadering, 22 juni 2011, 75
  - 59e vergadering, 21 september 2011, 76
  - 60e vergadering, 21 december 2011, 77
- Notulen van de schriftelijke besluitvorming, 78-80, 1997
  - -2000, 1997; 3 omslagen
  - 28-aug-97, 78
  - 1999, 79
  - 2000, 80
- Brainstormbijeenkomst met College van Bestuur 31 augustus 1999 en de notulen 1999, 81; omslag
- Thematische avond 29 augustus 2005, 82; omslag
- Thematische avond 27 februari 2006, 83; omslag
- Samenstellingen en de benoemingen van de leden van Raad van Toezicht, 1997; 84; omslag
- Samenstellingen en de benoemingen van de leden van College van Bestuur, 1997; 85; pak